【裁判字號】    89,訴,421
【裁判日期】    890726
【裁判案由】    給付買賣價金
【裁判全文】
臺灣板橋地方法院民事判決  八十九年度訴字第四二一號
    原      告  台灣卜蜂企業股份有限公司
    法定代理人  丁○○
    訴訟代理人  甲○○
                丙○○
    被      告  乙○○
右當事人間給付買賣價金事件，本院判決如左：
    主    文
原告之訴駁回。
訴訟費用由原告負擔。
    事    實
甲、原告方面：
一、聲明：求為判決被告應給付原告新台幣（下同）二十六萬三千元，及自起訴狀善
    本送達被告翌日起至清償日止，按年息百分之五計算之利息。
二、陳述：
    被告於民國（下同）八十八年間向原告購買貨品，共計有二十六萬三千元未清償
    ，有支票及退票理由單可稽，依民法第三百四十五條規定，被告應負給負買賣價
    金之責任。
三、證據：提出支票及退票理由單影本各三份為證。
乙、被告方面：
一、聲明：求為判決駁回原告之訴。
二、陳述：
    被告從未向原告買貨，被告的身分證曾於八十八年一月二十六日遺失，並向警察
    局備案，也向基隆市中山區戶政事務所報備，另有其他銀行人員到簡易庭作證發
    票人不是我，簡易庭的案件已經結束，被告從未使用過支票。
三、證據：提出遺失前後身分證影本各一份、本院八十八年度板小字第一五三七號小
    額民事判決一份。
丙、本院依聲請向華南商業銀行中行分行南勢角辦事處調閱被告開戶資料。
    理    由
一、原告起訴主張：被告於八十八年間向原告購買貨品，共計有二十六萬三千元未清
    償，依民法第三百四十五條規定，被告應負給負買賣價金之責任。被告則以：其
    從未向原告買貨，其身分證曾於八十八年一月二十六日遺失，並向警察局備案，
    也向基隆市中山區戶政事務所報備，從未使用過支票等語置辯。
二、按原告主張兩造間有買賣關係存在，係提出支票及退票理由單三紙為證。惟查：
    （一）被告否認與原告間有任何買賣關係存在。（二）經本院調閱上開支票付款
    銀行即華南商業銀行中行分行南勢角辦事處被告開戶資料，與被告提出之遺失前
    後身分證影本比對結果，該銀行開戶時留存之身分證影本，係八十三年六月八日
    補發，其上黏貼之照片並非被告本人，也與被告提出之八十三年六月八日、八十
    八年一月二十六日遺失前後之身分證影本上照片明顯不同，足認上開支票存款戶
    之開戶申請人應非本件被告，應是另有其人冒用其名義所為。而經本院當庭訊問
    結果，原告訴訟代理人當庭亦無不同之意見。（三）再參以本院八十八年度板小
    字第一五三七號小額民事判決書內容所載，另有他人持不同相片之身分證，於八
    十八年六月十七日冒用被告名義至陽信商業銀行永和分行申請開立支票帳戶，與
    本件華南商業銀行中行分行南勢角辦事處於八十八年六月二十一日受理自稱「乙
    ○○」者申請設立支票帳戶，而向台北市票據交換所查詢被告信用紀錄等情相比
    較，二者之時間、手法均相近，顯然確有他人冒用被告名義申請開立支票帳戶使
    用無疑。
三、綜上所述，原告無法提出其他證據足以證明與被告間確有賣賣關係存在，且上開
    三張支票確係被告遭他人以其名義所為。因此，兩造間既無買賣關係存在，原告
    所為之請求，即無理由，應予駁回。
四、結論：本件原告之訴為無理由，依民事訴訟法第七十八條，判決如主文。
中      華      民      國    八十九    年      七      月    二十六    日
                                臺灣板橋地方法院民事第二庭
~B法  官  劉以全
右正本證明與原本無異。
如不服本判決，應於判決送達後廿日，內向本院提出上訴狀。
中      華      民      國    八十九    年      七      月    二十七    日
~B書記官  王麗珍


司法院資訊處製作；財團法人民間司法改革基金會備份。
